最高法院刑事判決　　　　　　一○○年度台上字第一九六一號
上　訴　人　何凱峰原名何峻鋒.
選任辯護人　陳德義律師
上　訴　人　廖達亮
選任辯護人　高進發律師
上列上訴人等因違反兒童及少年性交易防制條例案件，不服台灣
高等法院中華民國九十九年十一月二十三日第二審更審判決（九
十九年度重上更(二)字第二三五號，起訴案號：台灣桃園地方法院
檢察署九十三年度偵字第七三三一號），提起上訴，本院判決如
下：
    主  文
上訴駁回。
    理  由
按刑事訴訟法第三百七十七條規定，上訴於第三審法院，非以判
決違背法令為理由，不得為之。是提起第三審上訴，應以原判決
違背法令為理由，係屬法定要件。如果上訴理由狀並未依據卷內
訴訟資料，具體指摘原判決不適用何種法則或如何適用不當，或
所指摘原判決違法情事，顯與法律規定得為第三審上訴理由之違
法情形，不相適合時，均應認其上訴為違背法律上之程式，予以
駁回。本件原審經審理結果，認為上訴人何凱峰（原名何峻鋒）
、廖達亮二人違反兒童及少年性交易防制條例之犯行，均罪證明
確，因而撤銷第一審關於上訴人等二人部分科刑之判決，經比較
兒童及少年性交易防制條例與刑法之新舊規定後，變更起訴法條
，改判均依行為時即修正前規定論處上訴人等二人共同意圖營利
而容留，使未滿十八歲之人為性交易為常業罪刑，及為相關從刑
之諭知。另依修正前刑法連續犯規定，論處廖達亮連續與未滿十
六歲之人為性交易罪刑，並依數罪併罰之例，就廖達亮部分定其
應執行之刑。皆已詳敘其調查、取捨證據之結果及憑以認定犯罪
事實之心證理由。並就上訴人等二人否認之供詞及其等所辯各語
認非可採，予以論述。原判決於理由內已依憑證人A1、A2、A3、
A5、A6、A9、A11 、A12、A13、A14、A16、A17、A19、A20、A21
、A22 （以上證人於行為時均係未滿十八歲之人，其等真實姓名
、出生年月日等均詳卷，以下其他以A ＋數字為證人代號者均同
）等人分別於警詢、偵查及原審審理時之供證，認廖達亮（綽號
「亮哥」）確係桃園縣中壢市○○路188號1樓「情人雅座」摸摸
茶店之實際負責人無誤，並就上訴人等二人嗣於提起第二審上訴
後辯稱該「情人雅座」摸摸茶店之實際負責人係何凱峰之胞兄何
恭緯（已於民國九十四年間死亡），非廖達亮，及何凱峰於原審
此次更審審理時，以證人身分所為該項供證，如何不足採信，說
明其指駁之理由甚詳。此與原判決事實認廖達亮為該摸摸茶店之
實際負責人，並無不符，應無判決理由矛盾之違法。又何凱峰於
原審辯稱伊於第一審委任之律師吳美津因與伊胞兄何恭緯係男女
朋友關係，吳律師對其胞兄經營該「情人雅座」之事不知情，故
伊之前未供出其胞兄係該店實際負責人，至第一審解除委任後，
始予供出等語，已為原判決所不採，且渠既供稱律師吳美津對其
胞兄經營「情人雅座」之事，並不知情，則原審未傳訊吳美津律
師為無益之調查，應無證據調查職責未盡之違失。而上開經營「
情人雅座」摸摸茶店之房屋，據何凱峰於原審更審前供稱係其胞
兄何恭緯以伊名義所承租，出租人名字伊已忘記，租約亦不存在
等語，則渠既未能提供所指出租人之姓名、住址等相關資料，原
審自無從予以傳訊、調查，則其對此無調查可能之證據，縱未加
調查，亦不能指原判決有應於審判期日調查之證據未予調查之違
誤。再刑法修正前第五十六條之連續犯雖規定以一罪論，但得加
重其刑至二分之一，其加重多寡，當與連續犯行次數之多寡有關
，故同一連續犯案件，其所認定犯行次數較少者，與所認定犯行
次數較多者，兩者適用之連續犯刑罰法條，就形式上觀之，雖無
差異，但實質上其法條所含刑罰輕重之程度，顯有不同，故第二
審法院所認定連續犯之次數，倘較第一審法院所認定者為多，則
第一審判決適用之連續犯刑罰法條，實質上即難謂當，依刑事訴
訟法第三百七十條但書之規定，第二審自得諭知較重於第一審判
決之刑（本院八十二年度第七次刑事庭會議決議）。本件第一審
判決事實關於廖達亮與未滿十六歲之人為性交易部分，係認定廖
某基於概括犯意，於九十三年二月間起，先後與未滿十六歲之女
子，即A2、A5、A6及A21 為性交易等情，而原判決事實就此部分
，並認定廖某基於同上犯意，自九十三年二月間起，至同年四月
底止，除與上開未滿十六歲女子為性交易外，另尚有與A11 為性
交易犯行，亦即原判決所認定廖達亮與未滿十六歲之人為性交易
次數，較之第一審判決為多，依上開說明，原判決就此部分量處
較第一審判決為重之刑，要與刑事訴訟法第三百七十條規定無違
，自無判決不適用法則之違法。證人A18 雖於第一審審理時到庭
結證稱警詢時警察告以該「情人雅座」摸摸茶店之小姐均指伊有
從事性交易，並要伊指廖達亮係該店負責人，當時伊否認，警方
要伊父親說服伊承認，且表示如伊不承認，要將伊當共犯，關七
、八年，伊還是沒承認，伊當時未在警詢筆錄上簽名等語，然渠
嗣於原審此次更審審理時則證稱警察並未要伊指認廖達亮係該摸
摸茶店之老闆，伊有在筆錄上簽名等語，則渠上開於第一審審理
時供證之真實性，不無可疑，究不能單憑A18 上開片面供述，即
否認前述坦承確在「情人雅座」摸摸茶店從事性交易之證人於警
詢供詞之任意性，原判決對上開證人A1、A2、A4、A5、A6、A8、
A12、A13、A15、A19、A20、A21、A22 等人警詢供述具備任意性
之理由，已說明所憑之依據，則其採為科刑判決之論據，要無採
證違法可言。又證人A12、A13於偵查中結證均坦承渠等警詢所供
實在，而原判決就上開證人警詢供述之證據能力，除引用A17 警
詢之供述外，同時亦援引已經坦承屬實之A12、A13警詢供述，併
為說明之理由，則原判決先認該A17 警詢之供述無證據能力，嗣
又予引用，固不無瑕疵，然除去該部分外，既應為相同之結論，
即於原判決該部分論斷，不生影響，要不能執之指原判決為違法
。依A3、A5之九十三年五月八日警詢筆錄記載，前者詢問時間係
自當日二十時十分至同日二十一時三十分，由偵查員李鴻鈺詢問
，筆錄製作人為偵查員黃文厚，而後者詢問時間係自當日二十時
三十分至同日二十二時十分，由偵查員黃文厚詢問，筆錄製作人
為偵查員李鴻鈺，二者之詢問時間雖有部分重疊。然原判決並未
引用A3之警詢筆錄，資為判決基礎，而A5除於九十三年五月八日
警詢對其確在該「情人雅座」摸摸茶店從事性交易，何凱峰為現
場負責人，「亮哥（即廖達亮）」為該店老闆等情，供證無訛，
渠另於同年月十三日第二次警詢時，亦為相同意旨之供述。則原
判決併引A5該二警詢陳述，為上訴人等二人不利之證據，除去該
證人九十三年五月八日之警詢陳述外，應於原判決該論斷結論不
生影響，即不能執以指原判決違背法令。證人嚴欽郎、邱顯城已
於原審更審前審理時，以證人身分到庭結證，並經檢察官、上訴
人等二人及其等選任辯護人行交互詰問完畢，即上訴人等二人之
反對詰問權已受相當保障，則原判決以該二證人偵查中之供述，
無顯不可信情形，應有證據能力，乃採為判決之基礎，要無採證
違法可言。而證人A11 於原審更審前審理時證稱伊有到「情人雅
座」摸摸茶店應徵，上訴人等二人在櫃台處有告訴伊交易價格，
嗣廖達亮有帶伊出場，說要到外面接客，實際係廖某自己帶伊去
汽車旅館為性交易等語，依此，足證A11 在該摸摸茶店應有與男
客從事性交易無誤，至其實際為性交易之對象，除廖達亮外，尚
有何人？以及其具體之交易過程、細節為何，要均無礙於上訴人
等二人此部分犯行之成立。則原判決認上訴人等二人有容留、媒
介A11於該摸摸茶店為性交易犯行，理由內已援引A11於原審更審
前審理時上開供證，資為其認定依據，要無理由不備之違法。是
上訴人等二人之上訴意旨分別以上情指原判決違背法令，核與法
律規定得為第三審上訴理由之違法情形不相適合。而渠等其餘上
訴意旨，則係就屬原審採證認事職權之行使及原判決已說明事項
，徒憑己見，任意指摘，或仍為單純事實之爭執，均不能認係適
法之第三審上訴理由。依上揭說明，上訴人等二人之上訴皆違背
法律上之程式，俱應予駁回。
據上論結，應依刑事訴訟法第三百九十五條前段，判決如主文。
中    華    民    國  一○○  年    四    月  二十一  日
                      最高法院刑事第十庭
                          審判長法官  黃  一  鑫  
                                法官  張  春  福  
                                法官  林  勤  純  
                                法官  陳  國  文  
                                法官  宋  明  中  
本件正本證明與原本無異
                                      書  記  官  
中    華    民    國  一○○  年    四    月  二十七  日
                                                      K